臺灣屏東地方法院刑事判決
110年度訴字第606號
公  訴  人  臺灣屏東地方檢察署檢察官
被      告  張文馨


上列被告因妨害風化案件，經檢察官提起公訴（110年度偵字第3
072號），本院判決如下：
    主  文
甲○○犯圖利容留性交罪，處有期徒刑參月，如易科罰金，以新臺
幣壹仟元折算壹日。
扣案之已拆封保險套捌個均沒收。
    事  實
一、甲○○係址設屏東縣○○鎮○○路0號「愛人美容坊」之負責人，
    基於意圖使女子與他人為性交行為而容留以營利之犯意，於
    民國110年3月14日22時45分許前某時，容留、媒介所僱用之
    成年女服務生乙○○○於上址2樓房間內，約定以每30分鐘新臺
    幣（下同）1,000元之代價，與來店之男客丙○○從事俗稱「
    半套」（包含按摩男客性器官之猥褻行為，以及口交之性交
    行為）直至射精，代價1,000元則約定由甲○○取得500元，乙○○○取得500元，以此方式營利。嗣於110年3月14日22時45分
    許，為警至上址臨檢，當場在上述房間內查獲丙○○與乙○○○
    在房間內進行「半套」，並在該房間內扣得供進行「半套」
    所用之衛生紙團，及丙○○預備給付之1,000元紙鈔，另在甲○○身上扣得已拆封之保險套8個。
二、案經屏東縣政府警察局潮州分局報告臺灣屏東地方檢察署檢
    察官偵查起訴。
    理  由
壹、證據能力部分：
    按被告以外之人於審判外之陳述，雖不符刑事訴訟法第159
    條之1至之4等4條規定，而經當事人於審判程序同意作為證
    據，法院審酌該言詞陳述或書面陳述作成時之情況，認為適
    當者，亦得為證據；當事人、代理人或辯護人於法院調查證
    據時，知有刑事訴訟法第159條第1項不得為證據之情形，而
    未於言詞辯論終結前聲明異議者，視為有前項之同意，同法
    第159條之5定有明文。本判決所引下列供述證據，被告甲○○
    於本院準備程序及審理中，均未爭執證據能力（本院卷第33
    、60頁），且檢察官、被告於言詞辯論終結前，均未聲明異
    議，本院審酌相關言詞陳述或書面陳述作成時之情況，並無
    違法不當之情形或證明力明顯過低之瑕疵，依刑事訴訟法第
    159條之5規定，認均有證據能力。至其餘資以認定本案犯罪
    事實之非供述證據，經查無違反法定程序取得之情形，依刑
    事訴訟法第158條之4反面解釋，應具有證據能力。
貳、認定犯罪事實所憑之證據及理由：
一、訊據被告固坦承其係「愛人美容坊」之負責人，亦有於前揭
    時、地容留、媒介證人乙○○○在上址2樓為證人丙○○提供服務
    ，復有與證人乙○○○約定代價1,000元各自分得500元等情，
    然矢口否認有何圖利容留性交犯行，辯稱：我帶警察上去時
    敲門，服務生馬上開門，進去沒有看到什麼。店裡小姐應徵
    時，我有說不能從事色情的行為，不能做愛也不能打手槍、
    口交，知道就不讓她們上班。店裡是單純的按摩，沒有區分
    頭部、肩頸、腳部，只有全身按摩云云（本院卷第110至111
    頁）。
二、經查：
　㈠被告係「愛人美容坊」負責人，於前述時、地，容留、媒介
    所僱用之證人即成年女服務生乙○○○於上址2樓房間內，以1,0
    00元之代價，為來店之證人即男客丙○○提供服務，代價1,00
    0元約定由被告與證人乙○○○各自分得500元，以此方式營利
    。嗣於110年3月14日22時45分許，為警至上址臨檢，當場在
    上述房間內查獲證人丙○○與乙○○○，並在該房間內扣得衛生
    紙團，及證人丙○○預備給付之1,000元紙鈔，另在甲○○身上
    扣得保險套8個等情，業經被告於本院準備程序中坦承在卷
    （本院卷第30至31頁），核與證人乙○○○、丙○○於警詢、偵
    查及本院審理中之證述互有相符（警卷第9至16頁；偵卷第6
    1至67頁；本院卷第61至103頁），並有現場照片、屏東縣政
    府警察局潮州分局搜索扣押筆錄、扣押物品目錄表、自願受
    搜索同意書、勘察採證同意書、110年3月14日屏東縣政府警
    察局潮州分局臨檢紀錄表、「愛人美容坊」公示資料查詢結
    果、扣案物照片等件在卷可參（警卷第17至27、29至33、37
    、39至43、47、49、51頁；偵卷第29、89至93、95頁），復
    有衛生紙團、1,000元紙鈔1張、已拆封之保險套8個扣案可
    佐。此部分事實，足堪認定。
  ㈡證人丙○○於警詢中證稱：我在現場與美容院的小姐共處一室
    。我一開始有問對方「半套」怎麼算，對方告訴我為每半小
    時收1,000元。半套是按摩及以嘴巴幫我口交。小姐是乙○○○
    。我與乙○○○從事性行為有金錢交易。交易金額為30分鐘按
    摩包含半套及口交共收費1,000元。當時我還沒付錢就被抓
    到了。衛生紙是用來幫我擦拭生殖器的等語（警卷第14至15
    頁）。於偵查中證稱：110年3月14日22時45分許去屏東縣○○
    鎮○○路0號消費，消費內容是性交易，乙○○○先幫我口交，之
    後就被臨檢。1,000元本來要給，被警察扣走。去時只有看
    到1個男子，我跟他說我要從事性交易。在2樓從事性交易等
    語（偵卷第61至63頁）。於本院審理中證稱：我（110年）3
    月14日前也有去過「愛人美容坊」，是在經營「半套」，做
    黑的、口交那種。（110年）3月14日去消費被警察查到的事
    我有印象，那天進去這家店是男的接待我，是店裡的老闆，
    是在庭的被告。那天去到店裡面，我說要找小姐，被告就叫
    小姐，後來小姐帶我上去房間，小姐有問我要「全套」還是
    「半套」。（110年）3月14日我只帶1,000元要去消費。那
    天是做「半套」的服務，做到口交，還沒射精，警察就出現
    ，因為被抓了沒有付錢等語（本院卷第61至67、69至71頁）
    ，關於證人乙○○○於前述時、地為證人丙○○提供之服務內容
    為「半套」，包含按摩性器官以及口交，且查獲當時已進行
    口交等節，前後供述大致相符。
　㈢員警自被告褲子口袋內扣得已拆封之保險套8個一情，業據被
    告於本院審理中自承明確（本院卷第108頁），並有屏東縣
    政府警察局潮州分局搜索扣押筆錄、扣押物品目錄表、自願
    受搜索同意書、扣案物照片在卷可考（警卷第29至33、37頁
    ；偵卷第89頁）。如「愛人美容坊」為一般合法按摩店家，
    被告何需隨身攜帶數量高達8個之已拆封保險套？應認此8個
    之已拆封保險套係預備供男客性交而隨時準備取用之物。又
    按摩乃需經專業訓練及技巧訓練始得為之，除需對人體構造
    有一定瞭解外，並需注意人體筋絡、穴道之相關位置走向，
    若按摩位置、力道不當，不僅無法發揮應有功效，反可能造
    成不適，甚至有害健康，故欲以從事按摩為工作之人，倘任
    意由未經相關訓練之人輕易擔任，當與常情有違。而被告於
    本院審理中自陳：店裡按摩沒有區分頭部、肩頸、腳部等語
    （本院卷第111頁），證人乙○○○亦於本院審理中證述：我沒
    有學過按摩，就是去讓人按摩時一邊學習，反正客人來就幫
    他隨意按一按。我稱不上是專業。沒有不同的項目，就只有
    1種按摩等語（本院卷第92、98頁）。被告復於本院審理中
    自陳：丙○○進來時沒有說什麼，只有說要找小姐等語（本院
    卷第114頁）。倘「愛人美容坊」係提供正常合法之按摩服
    務，衡情應有區分各式按摩部位、時長之消費內容，以滿足
    各類顧客需求，並聘請有基礎專業素養之按摩師傅，豈會僅
    由毫無專業之女服務生隨意按摩？且被告理應於接待客人時
    ，向客人介紹並詢問欲選擇何種按摩方式，或介紹各該按摩
    方案之內容，何以證人丙○○僅泛稱「要找小姐」等語，被告
    即可明瞭並媒介由證人乙○○○提供服務？凡此均與正當合法
    經營之按摩店迥異，而可彰顯被告經營之「愛人美容坊」絕
    非僅單純提供合法專業按摩服務，實係藉女服務生為男客提
    供色情按摩之性服務以招攬生意憑此牟利。被告身為負責人
    ，聘僱不具按摩基礎知識之女服務生，並隨身攜帶數量不少
    之已拆封保險套，對此自係明知並有意使之發生。綜觀上情
    ，足以佐證前揭證人丙○○有關於前述時、地欲以1,000元消
    費「半套」服務，且證人乙○○○已進行口交，尚未付款即遭
    警察臨檢查獲等情之證述內容屬實。
　㈡被告雖辯稱：保險套8個是我自己用的，因為我有糖尿病，生
    殖器使用的時候會軟掉，所以需要那麼多個云云（本院卷第
    30頁），惟被告於查獲當時係於「愛人美容坊」櫃檯，並有
    媒介證人丙○○上樓等情，已據被告於本院準備程序及審理中
    自承明確（本院卷第30至31、113頁），則當時被告既仍在
    櫃檯上班，並無需隨身攜帶高達已拆封之8個保險套以供隨
    時取用之情況，此部分辯解僅屬臨訟飾卸之詞，不足採憑。
三、綜上所述，本件事證明確，被告所辯係屬事後飾卸之詞，委無可採，其圖利容留性交犯行洵堪認定，應依法論科。
參、論罪科刑：
一、核被告所為，係犯刑法第231條第1項前段之圖利容留性交罪
    。
二、被告媒介之低度行為，應為容留之高度行為所吸收；容留猥
    褻之低度行為，亦為容留性交之高度行為所吸收，均不另論
    罪。
三、爰審酌被告不思循正途謀生，為圖私利，以經營按摩行業之
    名，行妨害風化之實，實屬不該。且犯後始終否認犯行之態
    度，亦應為不利之考量。惟念在被告前無因犯罪遭判處罪刑
    之紀錄，有臺灣高等法院被告前案紀錄表在卷可憑（本院卷
    第15頁）。兼衡其犯罪之動機、目的、手段、於本院審理中
    自陳之智識程度及生活狀況（本院卷第115頁）及檢察官之
    求刑（本院卷第116頁）等一切情狀，量處如主文所示之刑
    ，並諭知易科罰金之折算標準。
肆、沒收：
一、扣案之已拆封保險套8個為被告所有，且為供其預備犯上開
    犯行所用之物，業經認定如前，爰均依刑法第38條第2項前
    段規定宣告沒收。
二、扣案之衛生紙團屬一般日常生活常見之物，易於取得，且非
    違禁物，對之沒收尚乏刑法上之重要性，爰不予宣告沒收。
三、扣案之證人丙○○預備給付之1,000元紙鈔，既尚未實際支付
    與被告收取即遭查扣，尚難認屬被告犯罪所得，無從宣告沒
    收。起訴書認應宣告沒收，尚有誤會。
據上論斷，應依刑事訴訟法第299條第1項前段，刑法第231條第1
項前段、第41條第1項前段、第38條第2項前段，判決如主文。
本案經檢察官莊承頻提起公訴，檢察官王光傑到庭執行職務。
中　　華　　民　　國　　111 　年　　3 　　月　　24　　日
                  刑事第三庭　審判長法　官　鍾佩真
                                    法  官  黃虹蓁
                                    法  官  楊子龍
以上正本證明與原本無異。
如不服本判決應於收受判決後20日內向本院提出上訴書狀，並應敘述具體理由；其未敘述上訴理由者，應於上訴期間屆滿後20日內向本院補提理由書（均須按他造當事人之人數附繕本）「切勿逕送上級法院」。　　　　　　　　　　　　　　　　　　
中　　華　　民　　國　　111 　年　　3 　　月　　24　　日
                                    書記官  邱鴻善
附錄論罪科刑法條：
中華民國刑法第231條
意圖使男女與他人為性交或猥褻之行為，而引誘、容留或媒介以
營利者，處5年以下有期徒刑，得併科10萬元以下罰金。以詐術
犯之者，亦同。
公務員包庇他人犯前項之罪者，依前項之規定加重其刑至二分之
一。